【裁判字號】    97,訴,2705
【裁判日期】    970930
【裁判案由】    違反毒品危害防制條例
【裁判全文】
臺灣彰化地方法院刑事判決              97年度訴字第2705號
公  訴  人  臺灣彰化地方法院檢察署檢察官
被      告  甲○○
                    （現另案於臺灣臺中監獄執行中）
上列被告因違反毒品危害防制條例案件，經檢察官提起公訴（97
年度毒偵字第2963號），本院改依簡式審判程序，判決如下：
    主  文
甲○○施用第一級毒品，累犯，處有期徒刑捌月。
    事  實
一、甲○○前因施用毒品案件，經執行觀察、勒戒後，因無繼續
    施用毒品之傾向，於民國93年11月18日經釋放出所，並由臺
    灣彰化地方法院檢察署檢察官以93年度毒偵字第3147號為不
    起訴處分確定在案。又因施用毒品案件，經本院以95年度訴
    字第304號判處有期徒刑8月確定，嗣經減刑，於96年7月16
    日縮刑期滿執行完畢。詎仍不知悔改，復基於施用第一級毒
    品海洛因之犯意，於97年5月29日下午某時，在彰化縣田尾
    鄉某處，以海洛因摻水置於針筒注射血管之方式，施用第一
    級毒品海洛因1次（該針筒已經甲○○丟棄）【起訴書所載
    「甲○○於97年6月1日為警採尿往前回溯3日內某時，在不
    詳處所，以針筒注射之方式，施用第一級毒品海洛因1次」
    ，與此為同一事實】。嗣因其為列管毒品人口，未依規定接
    受定期調驗，警方於97年6月1日經檢察官許可強制其到場採
    集尿液送驗，結果呈現毒品嗎啡之陽性反應，始查悉上情。
二、案經彰化縣警察局北斗分局報告臺灣彰化地方法院檢察署檢
    察官偵查起訴。
    理  由
壹、程序部分：
    查被告甲○○所犯之本案犯罪，係死刑、無期徒刑、最輕本
    刑為3年以上有期徒刑以外之罪。其於準備程序就上開被訴
    事實為有罪之陳述，經受命法官告知簡式審判程序之旨，並
    聽取其與公訴人之意見後，本院認無不得或不宜改依簡式審
    判程序進行之情事。爰依刑事訴訟法第273條之1第1項、第
    284條之1規定，裁定由受命法官獨任進行簡式審判程序，先
    予敘明。
貳、實體部分：
一、訊據被告甲○○對於上開事實坦承不諱；且對被告強制到場
    採集之尿液，經送檢驗後，結果呈現嗎啡之陽性反應，此有
    臺灣彰化地方法院檢察署檢察官強制到場許可書、彰化縣警
    察局北斗分局應受尿液採驗人尿液檢體採集送驗紀錄表，及
    詮昕科技股份有限公司97年6月13日報告編號00000000號濫
    用藥物尿液檢驗報告各1紙在卷可憑。足認被告之自白與事
    實相符，應可採信。
二、查被告前因施用毒品案件，經執行觀察、勒戒後，因無繼續
    施用毒品之傾向，於93年11月18日經釋放出所，並由臺灣彰
    化地方法院檢察署檢察官以93年度毒偵字第3147號為不起訴
    處分確定等節，有臺灣高等法院被告前案紀錄表1份在卷可
    按。是被告本案所為，合於毒品危害防制條例第23條第2項
    所定於強制戒治執行釋放後，5年內再犯施用第一、二級毒
    品罪者應予追訴之要件。故此，本案事證明確，被告上開施
    用第一級毒品之犯行，可以認定。
三、按海洛因為毒品危害防制條例第2條第2項第1款所明定之第
    一級毒品，不得非法施用。核被告所為，係犯毒品危害防制
    條例第10條第1項之施用第一級毒品罪。其為施用第一級毒
    品而持有海洛因之低度行為，已為其施用之高度行為所吸收
    ，不另論罪。再被告前因施用毒品案件，經本院以95年度訴
    字第304號判處有期徒刑8月確定，嗣經減刑，於96年7月16
    日縮刑期滿執行完畢一節，有上開臺灣高等法院被告前案紀
    錄表在卷可按。被告於上開徒刑執行完畢後，5年以內故意
    再犯本件有期徒刑以上之罪，為累犯，應依刑法第47條第1
    項規定，加重其刑。
四、又按施用毒品行為之本質為藥物濫用、物質依賴，自殘性明
    顯，侵害性卻隱晦。基於施用毒品此一特性，毒品危害防制
    條例第10條第1、2項之刑罰，就須與同條例第20條之保安處
    分比擬觀察，而不應與一般犯罪之刑罰等量齊觀。因此，對
    被告施以相當期間之徒刑，藉以隔離毒品、戒除依賴即可，
    過度監禁之結果，徒然虛擲被告生命，並有浪費國家稅收之
    虞。爰審酌被告除上述前科外，另有施用毒品之犯罪前科，
    有上開臺灣高等法院被告前案紀錄表在卷可參，素行不佳；
    被告曾因施用毒品案件，經執行觀察、勒戒及徒刑後，卻又
    再犯，顯見其毒癮程度嚴重，亦未能悔改並記取教訓；惟念
    及施用毒品犯罪之本質，為戕害自我身心健康之行為，尚未
    嚴重破壞社會秩序或侵害他人權益；且被告於犯後坦承犯行
    ，態度良好等被告之品行、犯罪之動機、目的、手段、所生
    危害及犯後態度等一切情狀，量處如主文所示之刑。
據上論斷，應依刑事訴訟法第273條之1第1項、第284條之1、第
299條第1項前段，毒品危害防制條例第10條第1項，刑法第11條
前段、第47條第1項，判決如主文。
本案經檢察官謝雨青到庭執行職務。
中    華    民    國    97    年    9     月    30    日
                        刑事第八庭    法  官  陳銘壎
以上正本證明與原本無異。
如不服本判決，應於判決送達後10日內，向本院提出上訴狀（ 須
附繕本 ）。
中    華    民    國    97    年    9     月    30    日
                                      書記官  楊筱惠
附錄本案論罪科刑法條全文：
毒品危害防制條例第10條第1項
施用第一級毒品者，處6月以上5年以下有期徒刑。


司法院資訊處製作；財團法人民間司法改革基金會備份。
